臺灣高等法院高雄分院刑事判決　　　　　九十三年度上易字第二七七號
　　上訴人
　　即被告　甲○○
右上訴人因侵占案件，不服臺灣高雄地方法院九十三年度易字第三四九號中華民國九
十三年四月三十日第一審判決（起訴案號：臺灣高雄地方法院檢察署九十三年度調偵
字第五九號），提起上訴，本院判決如左：
      主      文
上訴駁回。
      事實及理由
一、本案經本院審理結果，認原審判決之認事用法及量刑，均無不當，應予維持，並
    引用原審判決書所記載之事實、證據及理由。
二、上訴人即被告甲○○上訴意旨雖又指稱：伊有與公司和解之意，原判決量刑過重
    等情。
三、惟查，被告所犯刑法第三百三十六條第二項之業務侵占罪，其法定刑為六月以上
    五年以下有期徒刑，得併科三萬元以下罰金，原判決以被告為連續犯，依刑法第
    五十六條規定加重其刑後，量處有期徒刑柒月，係屬最低度之刑，顯無過重之嫌
    ，亦已無從再減輕其刑。上訴意旨以量刑過重指摘原判決不當，為無理由，應予
    駁回。
據上論斷，應依刑事訴訟法第三百六十八條、第三百七十三條，判決如主文。
本案經檢察官郭振昌到庭執行職務。
中    華    民    國        九十三      年      六      月     三十     日
                              臺灣高等法院高雄分院刑事第一庭
                                  審判長法官  吳水木
                                        法官  趙文淵
                                        法官  洪慶鐘
右正本證明與原本無異。
不得上訴。
                                      書記官  彭筱瑗
中    華    民    國        九十三      年      七      月      一      日
                                                                      Ｈ
附件
臺灣高雄地方法院刑事判決                        九十三年度易字第三四九號
    公  訴  人  臺灣高雄地方法院檢察署檢察官
    被      告  甲○○  男  三十五歲（民國○○○年○月○○○日生）
                        住高雄市○○區○○路三九五號二樓
                        身分證統一編號：Ｚ000000000號
右列被告因侵占案件，經檢察官提起公訴（九十三年度調偵字第五九號），嗣本院訊
問被告後，因被告自白犯罪，經詢問檢察官、被告意見後，乃裁定改行簡式審判程序
，本院判決如左：
    主  文
甲○○連續意圖為自己不法之所有，而侵占對於業務上所持有之物，處有期徒刑柒月
。
    事  實
一、甲○○原係設於高雄市三民區○○○路五五八號『高都汽車股份有限公司』北高
    雄營業所（下稱高都公司）之業務代表（自民國八十四年九月十二日起，案發後
    已離職），平日負責銷售國瑞及豐田牌小客車、向客戶收款、請款及代收汽車保
    險費等工作，為從事業務之人。詎其因家庭經濟狀況不佳，竟意圖為自己不法之
    所有，並基於概括犯意，於附表所示之時間，在高都公司或客戶指定之地點，利
    用代高都公司向客戶收取車款、保險費之機會，於收取如附表所示之支票款、現
    金後，竟變異業務持有為所有之意思，連續將之侵占入己，金額合計新臺幣（下
    同）三十五萬三千三百四十五元，供清償家庭債務之用。嗣高都公司發覺後，甲
    ○○僅返還一萬二千元，尚餘三十四萬一千三百四十五元未還。
二、案經高都公司訴由臺灣高雄地方法院檢察署檢察官偵查起訴（曾發交高雄市政府
    警察局三民第二分局偵辦），嗣本院訊問被告後，因被告自白犯罪，經詢問檢察
    官、被告意見後，乃裁定改行簡式審判程序。
    理  由
一、右揭犯罪事實，業據被告甲○○於本院坦白承認（詳本院九十三年四月二十六日
    準備程序及審判筆錄筆錄），核與告訴代理人吳結川指訴之情節相符（詳九十二
    年六月三日警訊筆錄；九十二年七月十七日及九十三年二月五日檢察官訊問筆錄
    ；本院九十三年四月九日準備程序筆錄），並有人事資料表、自白書、確認書、
    訂購合約書及本票附發查卷、偵查卷可參。因被告自白顯與事實相符，是本件事
    證明確，被告連續業務侵占犯行堪以認定。
二、核被告所為，係犯刑法三百三十六條第二項業務侵占罪。被告前後五次犯行，時
    間緊接，方法相同，所犯又屬構成要件相同之罪名，顯係基於概括之犯意反覆為
    之，應依連續犯之規定論以一罪，並依法加重其刑。爰審酌被告身為告訴人高都
    公司業務代表，竟違反公司、客戶利益，侵占業務上收取之車款、保險費三十五
    萬三千三百四十五元，行為自有可議之處，惟念其犯後坦承犯行，頗有悔意，且
    曾返還告訴人一萬二千元等一切情狀，量處如主文所示之刑。
據上論斷，應依刑事訴訟法第二百九十九條第一項前段、第二百七十三條之一第一項
，刑法第三百三十六條第二項、第五十六條，罰金罰鍰提高標準條例第一條前段，判
決如主文所示。
中      華      民      國      九十三      年    四      月    三十    日
                                臺灣高雄地方法院刑事第一庭
                                    法  官  方  百  正
右正本證明與原本無異。
如不服本判決，應於判決送達後十日內，向本院提出上訴狀。
                                    書記官  張  金  蘭
中    華    民    國      九十三      年      五      月      三      日
  附  表：
┌──┬─────┬────┬────────┬────────────┐
│編號│  日  期  │客戶姓名│  侵 占 金 額   │  犯    罪    態    樣  │
├──┼─────┼────┼────────┼────────────┤
│    │92.1.25   │許瑞欣  │十五萬元        │客戶交付一紙面額十五萬元│
│ 一 │          │        │                │之支票作為部分車款，楊明│
│    │          │        │                │哲私自提示付款侵占入已而│
│    │          │        │                │未交予公司              │
├──┼─────┼────┼────────┼────────────┤
│    │92.2.11   │怡芳公司│十八萬元        │客戶交付一紙面額十八萬元│
│ 二 │          │林勝利  │                │之支票作為部分車款，楊明│
│    │          │        │                │哲私自提示付款侵占入已而│
│    │          │        │                │未交予公司              │
├──┼─────┼────┼────────┼────────────┤
│    │92年初某日│何秋勤  │一萬五千元      │客戶交付現金一萬五千元予│
│ 三 │          │        │                │甲○○作為部分車款，楊明│
│    │          │        │                │哲將之侵占入己而未交予公│
│    │          │        │                │司                      │
├──┼─────┼────┼────────┼────────────┤
│    │92年二月間│林茂法  │四千零四十八元  │客戶交付保費四千零四十元│
│ 四 │某日      │        │                │予甲○○，惟甲○○卻未繳│
│    │          │        │                │回公司，亦未幫客戶保險  │
├──┼─────┼────┼────────┼────────────┤
│    │92年二月間│謝成長  │四千二百九十七元│客戶交付保費四千二百九十│
│ 五 │某日      │        │                │七元予甲○○，惟甲○○卻│
│    │          │        │                │未繳回公司亦未幫客戶保險│
├──┴─────┴────┴────────┴────────────┤
│   合計侵占金額：三十五萬三千三百四十五元                             │
└───────────────────────────────────┘
附錄本罪論罪科刑法條：
刑法三百三十六條
  對於公務上或因公益所持有之物，犯前條第一項之罪者，處一年以上七年以下有期
  徒刑，得併科五千元以下罰金。
  對於業務上所持有之物，犯前條第一項之罪者，處六月以上五年以下有期徒刑，得
  併科三千元以下罰金。
  前二項之未遂犯罰之。
